臺灣花蓮地方法院刑事判決
111年度原易字第54號
公  訴  人  臺灣花蓮地方檢察署檢察官
被      告  古祥瑞


選任辯護人  林之翔律師（法扶律師）          
上列被告因竊盜案件，經檢察官提起公訴（111年度偵緝字第111
號），被告於本院準備程序時就被訴事實均為有罪之陳述，經裁
定改依簡式審判程序審理，並判決如下：
    主  文
古祥瑞犯竊盜罪，處拘役參拾日；又犯竊盜罪，處有期徒刑貳月
，如易科罰金，均以新臺幣壹仟元折算壹日。
    事  實
古祥瑞意圖為自己不法之所有，各基於竊盜之犯意，分別為下列
行為：
一、於民國110年8月23日上午2時55分許，在花蓮縣○○鄉○○路0段
    00號前，見陳美花所有、停放於該處之車牌號000-000號普
    通重型機車（價值新臺幣[下同]5000元）未拔取鑰匙，即發
    動該車騎乘離去而行竊得手。
二、於同日上午3時9分許，在花蓮縣○○鄉○○路0段00號前，見蔡
    崇增所有、停放於該處之車牌號碼000-0000號普通重型機車
    （價值3萬5000元）未拔取鑰匙，即發動該車騎乘離去而行
    竊得手。　　　
    理  由
一、上揭犯罪事實，業據被告古祥瑞坦承不諱，核與證人即告訴
    人陳美花、蔡崇增之指訴、證人吳慶楓、蔡百陞、王煒傑之
    證述相符（見警卷第21頁至第26頁、第29頁至第31頁、第35
    頁至第36頁、第41頁至第43頁、第53頁至第56頁、第67頁至
    第70頁，偵卷第53頁、第59頁），且有扣押筆錄、扣押物品
    目錄表、扣押物品收據、現場照片、監視器畫面截圖、車輛
    詳細資料報表附卷可稽（見警卷第71頁至第85頁、第93頁至
    第127頁），足認被告自白與事實相符，堪以採信。本案事
    證明確，被告犯行均堪認定，應依法論科。
二、核被告所為，均係犯刑法第320條第1項之竊盜罪。被告2次
    犯行犯意各別、行為有異，應分論併罰。本案檢察官雖主張
    被告構成累犯，惟並未具體指出證明方法，故本院無從認定
    是否構成累犯，是就被告前案之部分，依刑法第57條第5款
    有關犯罪行為人之品行予以審酌、評價即足（最高法院110
    年度台上字第5660號判決意旨參照）。
三、爰審酌被告正值壯年卻不思以正當方式購得代步之交通工具
    ，見告訴人機車鑰匙未拔取即恣意竊取，對他人財產法益無
    所尊重，所為確有不該。惟念被告始終坦承犯行，且竊得之
    機車均已發還告訴人，有贓物認領保管單存卷可證（見警卷
    第87頁至第89頁），認犯後態度尚可，考量被告過往亦有竊
    盜行為，有臺灣高等法院被告前案紀錄表在卷可參，兼衡其
    所竊機車之價值、國中畢業之智識程度、從事粗工、家庭經
    濟狀況不佳、仍須扶養配偶及2名子女等一切情狀（見本院
    卷第64頁至第65頁），分別量處如主文所示之刑，並諭知易
    科罰金之折算標準。
四、本案被告竊得之機車均已發還告訴人，業如前述，依刑法第
    38條之1第5項之規定，自無庸宣告沒收、追徵，附此敘明。
據上論斷，應依刑事訴訟法第273條之1第1項、第299條第1項前
段、第310條之2、第454條第1項，判決如主文。
本案經檢察官孫源志提起公訴，檢察官簡淑如到庭執行職務。
中　　華　　民　　國　　111 　年　　6 　　月　　14　　日
　　　　　　　　　刑事第二庭    法　官　黃夢萱
以上正本證明與原本無異。
如不服本判決應於收受送達後20日內向本院提出上訴書狀，並應
敘述具體理由。其未敘述上訴理由者，應於上訴期間屆滿後20日
內向本院補提理由書(均須按他造當事人之人數附繕本)「切勿逕
送上級法院」。告訴人或被害人如對於本判決不服者，應具備理
由請求檢察官上訴，其上訴期間之計算係以檢察官收受判決正本
之日期為準。
辯護人依據刑事訴訟法第346條、公設辯護人條例第17條及律師
法第32 條第2項、第36條等規定之意旨，尚負有提供法律知識、
協助被告之義務（含得為被告之利益提起上訴，但不得與被告明
示之意思相反）。
因疫情而遲誤不變期間，得向法院聲請回復原狀。
中　　華　　民　　國　　111 　年　　6 　　月　　16　　日
                                書記官  張亦翔 
附錄論罪科刑實體法條文：
中華民國刑法第320條第1項
意圖為自己或第三人不法之所有，而竊取他人之動產者，為竊盜
罪，處五年以下有期徒刑、拘役或五十萬元以下罰金。